Inventaris van het archief van het Nederlandse Gezantschap, later de Ambassade Hongarije (Boedapest), 1946-1974
Nationaal Archief, Den Haag
Openbare archiefstukken kunnen online worden aangevraagd en gereserveerd. U kunt dit ook via de terminals in de studiezaal van het Nationaal Archief doen. Om te kunnen reserveren dient u de volgende stappen te volgen:
U maakt een profiel aan op www.gahetna.nl, en logt vervolgens in
Via de archiefinventaris (alleen de beschrijvingen met rode nummers) selecteert u het gewenste archiefstuk door op de knop 'Reserveren' te klikken
In het volgende scherm geeft u aan op welke dag u het archiefstuk wilt inzien
Indien u zich bevindt in de studiezaal en een tafelnummer heeft ontvangen kunt u dit nummer vermelden. Als u geen tafelnummer heeft kunt u tafelnummer 777 laten staan
Vervolgens bevestigt u uw reservering door deze te versturen.
Verwant materiaal
Beschikbaarheid van kopieën
Bijlagen
Concordans van oude codenummer naar inventarisnummer
Deze concordansen (omnummeringstabellen) verwijzen naar de archiefcode van het Ministerie van Buitenlandse Zaken en de inventarisnummers van het archief van het Nederlands Gezantschap, later de Ambassade in Hongarije te Boedapest over de periode 1946 - 1974.
Concordans verwijzend naar het archief van het Nederlands Gezantschap in Hongarije te Boedapest over de periode 1946 - 1960
1
2
3
4
5
6
7
8
9
10
11
12
13
14
28
29
216
316
10 272
10a 90
10d 59
10t 38
11b 95
11c 53
11d 37
11g, 11i, 11l 131
12 f 83
12a, 12k 36
12b 376
12c 284
141.41 44
16a 129
17a 64
18a 271
19a, 19c 67
19b 66
1e 162
211.11, 281 54
24 60
2c 42
2d 56
2g 48
2h 73
3 208
313.212 91
313.23 88
317.1, 415.1c 97
321.210.2 116
321.33 82
321.33 84
322.103 103
322.103 114
322.103 115
323.172 87
336 105
412A 136
413.1 128
415.12 331
42 96
421.7 379
422.1 166
422.25 260
422.25, 614.5 261
424.3 140
425.11 135
425.2 247
425.20 182
425.311 173
425.5 158
4c, 143.0 39
5, 6 209
561 388
5a 139
5b 142
5c 378
5d 143
5f 148
5g 157
5h 151
5i, 422.25 159
612.3 178
613.020 223
613.020 224
613.021 225
613.021 231
613.021 232
613.021 233
613.021 234
613.021 235
613.021 236
613.021 237
613.021 238
613.021 239
613.021 240
613.021 241
613.021, B 613.020 228
613.520 226
614.50, B 614.50 262
631 256
6a 161
6c 164
712 279
726 144
74 274
7a 206
7c 245
7d 255
7f 205
7g 181
7l 165
8 175
814.2 286
8a 377
8b 387
8c 400
9 319
911.30 305
911.30 312
911.30 314
911.31 311
911.33 62
913 366
999 385
9a 86
9b 176
9d 85
9r 152
9s 113
Concordans verwijzend naar het archief van het Nederlands Gezantschap in Hongarije te Boedapest over de periode 1955 - 1964
15
16
17
18
19
30
31
33
34
35
101 51
103 49
114.0 50
150 46
152.01 40
211 63
220 76
24 57
24 74
271.1 68
271.3 80
272 77
300 121
31 109
313.19 92
313.23 89
314.1 112
315 104
315 106
315 108
317 93
317.1 98
317.1 99
317.1 100
317.29 101
321.210.1 118
321.210.2 117
321.210.4 119
322.0 120
322.24 122
333.27 127
334 124
334.2 125
335.7 380
337 126
413.11.3, 413.11.4 132
413.111.5/6 138
413.112.2 134
413.130 137
431 130
552 155
553.163 149
553.2 153
554.1 146
554.7 145
562.2 160
611.442 174
612.1 179
612.3 177
613.021 227
613.021 229
613.021 230
613.021 242
613.04 252
613.11 251
613.21 183
613.21 185
613.21 186
613.21 191
613.21 192
613.21 193
613.21 194
613.21 195
613.21 196
613.21 197
613.21 198
613.21 199
613.21 200
613.21 201
613.21 202
613.21 203
613.21 204
613.21 211
613.21 212
613.21 213
613.21 214
613.21 215
613.21 217
613.21 218
613.21 219
613.21 220
613.21 221
613.21 222
613.21 246
613.21 248
613.211.0 250
613.211.411 187
613.211.411 188
613.211.411 190
613.211.45 / 631 258
613.212.1 210
613.212.2 167
614 254
614.022 268
614.033 263
614.04 266
614.5 259
614.52 264
614.52 265
63 267
631 257
650 270
66 269
70 283
725, 26.1 276
726.1 273
726.1 277
73 280
731.6 282
74 275
752 281
81 300
810.1 295
812 291
812.55 292
813.33 293
814.4 289
815.5 297
816 288
817 322
823.2 287
823.7 290
823.71 285
824.2 298
911.2 310
911.2 313
911.23 301
911.23 302
911.23 304
911.23 308
911.24 306
911.30 320
911.30 321
911.31 317
911.32 326
911.34 323
911.4 351
912 334
912 335
912 336
912 337
912 338
912 339
912 340
912 341
912 342
912 343
912 345
912 346
912 347
912 348
912 349
912 352
912 353
912 356
912 357
912 359
912 361
912 362
912.12/22 365
912.22 78
912.230 367
913 364
913 368
913 369
913.12 354
913.50 371
913.52 325
913.521 328
921 372
921.350 373
996 391
996 403
996 404
996 406
998 390
999 384
Concordans verwijzend naar het archief van het Nederlands Gezantschap in Hongarije te Boedapest over de periode 1965 - 1974
20
21
22
23
24
25
26
27
32
168
020 381
020 382
10 52
130.1 43
152.2 41
153.1 45
24 61
270 65
271 71
271.1 69
271.1 70
271.1 72
272 79
272 81
281 47
281 75
281.0 55
281.11 58
312 102
315 107
315 110
315 111
315 401
317.20 94
322.191 123
413.111.0 133
552 156
553 150
553.2 154
554 141
554.634 147
600 163
601.1 169
601.2 170
601.2 171
610.3 172
612.1 180
613.020 244
613.021 243
613.21 249
613.21 253
613.211.411 189
613.211.411 207
613.213.12 184
712 278
810. 296
812.50 294
823.19 299
901 318
902 330
911.23 303
911.23 309
911.24 307
911.31 315
911.31 329
911.32 327
911.34 324
912 332
912 333
912 344
912 350
912 358
912 360
912 363
913 370
913.12 355
921.310 383
921.350 374
921.353.25 375
993 396
995 395
996 389
996 392
996 394
996 398
996 399
996 402
996 405
996 407
996 409
998 397
999 386
999 393
999 408
Beschrijving van de series en archiefbestanddelen
- Algemeen archief, 1.1
  - Algemeen, 0.
    - Agenda's van ingekomen en uitgegane stukken., 1947-1975; 1-27; 27 delen
      - 1947 - 1948 juni 11, 1
        (t/m agendanr. 828).
      - 1948 juni 11 - 1949 jan. 20, 2
        (t/m agendanr. 136).
      - 1949 jan. 20 - okt. 07, 3
      - 1949 okt. 08 - 1950 juni 07, 4
        (t/m agendanr. 837).
      - 1950 juni 07 - 1951 jan. 10, 5
        (t/m agendanr. 83).
      - 1951 jan. 10 - aug. 16, 6
        (t/m agendanr. 1423).
      - 1951 aug. 16 - 1952 apr. 22, 7
        (t/m agendanr. 550).
      - 1952 apr. 22 - dec. 17, 8
        (t/m agendanr. 1905).
      - 1952 dec. 17 - 1953 juni 30, 9
        (t/m agendanr. 1257).
      - 1953 juni 30 - 1954 feb. 03, 10
        (t/m agendanr. 199).
      - 1954 feb. 03 - aug. 24, 11
        (t/m agendanr. 1668).
      - 1954 aug. 24 - 1956 aug. 17, 12
        (t/m agendanr. 1430).
      - 1956 aug. 17 - 1958 juli 14, 13
        (t/m agendanr. 1553).
      - 1958 juli 14 - 1960 aug 04, 14
        (t/m agendanr. 1700).
      - 1960 aug. 04 - 1961 aug. 18, 15
        (t/m agendanr. 2240).
      - 1961 aug. 18 - 1962 juni 28, 16
        (t/m agendanr. 1848).
      - 1962 juni 28 - 1963 mrt. 26, 17
        (t/m agendanr. 932).
      - 1963 mrt. 26 - okt. 25, 18
        (t/m agendanr. 4134).
      - 1963 okt. 25 - 1964, 19
      - 1965-1966, 20
      - 1969 - 1970 juni 04, 21
        (t/m agendanr. 1431).
      - 1970 juni 04 - 1971 apr. 22, 22
        (t/m agendanr. 1058).
      - 1971 apr. 22 - 1972 feb. 24, 23
        (t/m agendanr. 544).
      - 1972 feb. 24 - dec. 05, 24
        (t/m agendanr. 3772).
      - 1972 dec. 05 - 1973 okt. 17, 25
      - 1973 okt. 18 - 1974 aug. 01, 26
        (t/m agendanr. 2465).
      - 1974 aug. 01 - 1975, 27
    - Agenda van ingekomen en uitgegane stukken van de handelssecretaris., 1948-1951; 28; 1 deel
    - Dossierinventarissen van het Nederlandse Gezantschap in Hongarije te Boedapest over de periode 1946 - 1964., 1960-1973; 29-30; 2 omslagen
      - Periode 1946 - 1960, 1960, 29
      - Periode 1950 - 1964, 1973, 30
    - Indexen op ingekomen open-, code-, telexberichten en brieven aan het Nederlandse Ministerie van Buitenlandse Zaken en vice versa (accusatiekaarten)., 1959-1971; 31-32; 1 pak en 1 omslag
      - 1959-1964, 31; pak
      - 1965-1971, 32
    - Index op namen van personen en organisaties., 1950-1967; 33-35; kaartsysteem
      - A-K., 33
      - L-T., 34
      - U-Z., 35
  - Organisatie, 1.
    - Correspondentie., 1947-1951; 36-38; 3 omslagen
      - Nederlandse Ministerie van Buitenlandse Zaken, 1947 - 1950, 36
      - Andere Nederlandse gezantschappen, 1949 - 1950, 37
      - Nederlands Gezantschap in Roemenië te Boekarest, 1951, 38
    - Stukken betreffende de organisatie van het Nederlands Gezantschap, later de Ambassade in Hongarije., 1947-1974; 39-47; 9 omslagen
      - De postverzending. 1947-1973, 39-41
        - Instructies en correspondentie inzake de verzending van poststukken, 1947 - 1952, 39
        - Afhandeling van diplomatieke vrachtzendingen, 1959 - 1960, 40
        - Verzending van poststukken per koerier, 1966 - 1973, 41
      - Personeelsbezetting. 1948-1970, 42-43
        - 1948-1950, 42
        - 1965-1970, 43
      - Archiefbeheer. 1950-1974, 44-46
        - Algemeen. 1950-1951, 44
        - Algemeen. 1967-1974, 45
        - Opzending van oud archief, 1958 - 1964, 46
      - Verheffing van het gezantschap tot een ambassade, 1960 - 1965, 47
    - Stukken betreffende de opheffing van de Nederlandse consulaten in Hongarije te Györ en Szeged en de vernietiging van de archieven als gevolg van oorlogshandelingen., 1948-1949; 48; 1 omslag
    - Stukken betreffende inspecties van het Nederlands Gezantschap, later de Ambassade in Hongarije door de Nederlandse buitenlandse dienst., 1955-1964; 49; 1 omslag
    - Stukken betreffende het gebruik van zendinstallaties door de buitenlandse diplomatieke vertegenwoordigingen te Boedapest., 1958; 50; 1 omslag
    - Stukken betreffende rapporten met algemene en praktische gegevens over Hongarije voor nieuwe medewerkers aan de diplomatieke post te Boedapest (postrapporten)., 1964-1974; 51-52; 1 omslag en 1 stuk
      - 1964, 51; stuk
      - 1967-1974, 52
  - Protocol, 2.
    - Stukken betreffende diplomatieke aangelegenheden in Hongarije., 1947-1974; 53-61; 8 omslagen en 1 stuk
      - Buitenlandse diplomatieke vertegenwoordigingen (corps diplomatique) te Boedapest. 1947-1972, 53-55
        - 1947-1948, 53
        - 1951-1964, 54
        - 1965-1972, 55
      - Benoemingen van Nederlandse gezanten en ambassadeurs in Hongarije. 1947-1974, 56-58
        - H.A. Hooft tot buitengewoon gezant en gevolmachtigd minister, 1947 - 1950, 56
        - J.H. Zeeman tot buitengewoon gezant en gevolmachtigd minister, 1961, 57
        - G.J. Dissevelt en J. Kneppelhout tot buitengewoon en gevolmachtigd ambassadeur, 1970 - 1974, 58
      - Verordening met wetskracht No. S/1950 van het presidium van Hongarije inzake de opheffing van honoraire consulaire vertegenwoordigingen, 1950, 59; stuk
      - Aanbieden van geloofsbrieven van de Nederlandse gezanten en ambassadeurs in Hongarije aan de president van Hongarije. 1950-1974, 60-61
        - 1950-1953, 60
        - 1965-1974, 61
    - Stukken betreffende het bijwonen van nationale herdenkingen en feestdagen in Hongarije., 1948-1964; 62-64; 3 omslagen
      - Algemeen. 1952-1964, 62-63
        - 1952-1957, 62
        - 1958-1964, 63
      - Herdenking van de onafhankelijkheidsstrijd van Hongarije in 1848, 1948, 64
    - Stukken betreffende aangelegenheden met betrekking tot het Nederlands Koninklijk Huis., 1948-1974; 65-72; 8 omslagen
      - Algemeen, 1969 - 1974, 65
      - Vijftigjarig regeringsjubileum van koningin Wilhelmina, 1948, 66
      - Koningin Juliana. 1948-1974, 67-69
        - 1948-1950, 67
        - 1959-1962, 68
        - 1969-1974, 69
      - Huwelijk van prinses Beatrix met Claus von Amsberg, 1965 - 1966, 70
      - Huwelijk van prinses Margriet met Pieter van Vollenhoven, 1965 - 1967, 71
      - Verjaardagen en geboorten van leden van het Koninklijk Huis, 1967 - 1972, 72
    - Stukken betreffende de diplomatieke vertegenwoordiging van Hongarije in Nederland., 1948-1974; 73-75; 3 omslagen
      - Informatie over de vertegenwoordiging van Hongarije in Nederland en de ontheffing uit de functie van gezant van Hongarije bij het Hof van Luxemburg, 1948 - 1950, 73
      - Indienen van geloofs- en terugtrekkingsbrieven door de gezant van Hongarije in Nederland. 1954-1974, 74-75
        - 1954-1964, 74
        - 1966-1974, 75
    - Stukken betreffende de wijziging van het wapen van Hongarije., 1957; 76; 1 omslag
    - Stukken betreffende bezoeken van buitenlandse staatshoofden en regeringspersonen aan Hongarije., 1959-1968; 77-79; 3 omslagen
      - Algemeen, 1962 - 1964, 77
      - President Soekarno van Indonesië, 1959 - 1960, 78
      - Nederlandse minister van Buitenlandse Zaken, de heer J.M.H.A. Luns, 1966 - 1968, 79
    - Stukken betreffende het overlijden van staatshoofden en regeringspersonen., 1960-1964; 80; 1 omslag
    - Stukken betreffende bezoeken van Nederlandse en buitenlandse regeringspersonen aan Hongarije en Hongaarse regeringspersonen aan Nederland., 1967-1971; 81; 1 omslag
  - Juridische aangelegenheden, 3.
    - Volkenrecht en internationaal recht, 3.1
      - Stukken betreffende het oorlogsrecht., 1941-1957; 82-92; 1 pak en 10 omslagen
        - Bemiddelen inzake oorlogsschadeclaims. 1941-1957, 82-89
          - Algemeen, 1951, 82
          - Behartiging van Nederlandse belangen in Hongarije, 1941 - 1950, 83
          - Schadeclaims van Nederlanders, 1946 - 1948, 84; pak
          - Terugvordering van een aantal aggregaatpompen, die tijdens de bezetting door Duitsland uit Nederland waren geroofd en later aan Hongarije zijn verkocht, 1947 - 1949, 85
          - Terugvordering en terugzending van bezittingen van Nederlanders uit Hongarije, 1948 - 1950, 86
          - Deblokkeren van handelsmerken, die door de regering van Hongarije na de Tweede Wereldoorlog in beslag waren genomen, 1951, 87
          - Claim van Nederland inzake het stoomschip Nuygat, dat in 1941 door de torpedojager Kortenaer in de Timorzee werd aangehouden en naar Soerabaja opgebracht, 1952 - 1957, 88
          - Schadeclaim van de Koninklijke Luchtvaartmaatschappij (KLM) in verband met de vernieling en plundering van voorraden opgeslagen op het vliegveld Ferihegy door troepen uit de Sovjet-Unie, 1956 - 1957, 89
        - Verstrekken van inlichtingen over niet-Nederlandse personen, 1949 - 1950, 90
        - Herstelbetalingen aan diverse landen, 1952 - 1955, 91
        - Verstrekken van inlichtingen over Nederlandse oorlogsgraven in Hongarije, 1955, 92
      - Stukken betreffende het diplomatiek en consulair recht., 1947-1974; 93-101; 9 omslagen
        - Algemeen. 1952-1974, 93-94
          - 1952-1957, 93
          - 1964-1974, 94
        - Circulaires van het Ministerie van Buitenlandse Zaken van Hongarije aan de diplomatieke posten, 1947 - 1950, 95
        - Aanwijzingen van het Ministerie van Buitenlandse Zaken van Hongarije voor de handelssecretaris inzake de benadering van staatsbedrijven, 1950, 96
        - Restricties voor diplomaten uit westerse landen. 1951-1959, 97-98
          - 1951-1954, 97
          - 1955-1959, 98
        - Vrijdom van in- en uitvoerrechten in Hongarije, 1955 - 1964, 99
        - Uitvoer van verhuisboedel van diplomaten, 1958 - 1960, 100
        - Heffing van kanselarijrechten voor de afgifte van visa aan houders van niet-diplomatieke paspoorten, 1958 - 1963, 101
      - Stukken betreffende internationale overeenkomsten en verdragen., 1949-1974; 102-112; 1 pak en 10 omslagen
        - Algemeen, 1967 - 1973, 102
        - Haagse Verdragen inzake het Internationaal Privaatrecht (IPR). 1949-1974, 103-111
          - Algemeen. 1949-1952, 103
          - Algemeen. 1954-1964, 104
          - Burgerlijke rechtsvordering. 1952-1954, 105
          - Burgerlijke rechtsvordering. 1955-1957, 106
          - Burgerlijke rechtsvordering. 1965-1974, 107
          - Voogdijverdrag 1902, 1958 - 1959, 108
          - Het inlichten van de regering van Hongarije inzake de opzegging door Zweden van de verdragen inzake internationaal privaatrecht 1905, 1960, 109
          - Verdragen inzake de internationale koop, 1964 - 1974, 110
          - Verdragen inzake huwelijk, echtscheiding en alimentatie, 1965 - 1974, 111; pak
        - Opzegging door Nederland van het uitleveringsverdrag met Hongarije van 24 november 1880, 1957, 112
    - Publiekrecht, 3.2
      - Stukken betreffende de opsporing van Nederlanders in kampen in de Sovjet-Unie en Hongarije., 1946-1957; 113-115; 3 omslagen
        - Algemeen. 1949-1954, 113-114
          - 1949-1950, 113
          - 1951-1954, 114
            Openbaarheid beperkt tot 1 januari 2030
        - G.H.M. van der Waals, 1946 - 1957, 115
      - Stukken betreffende de nationaliteitswetgeving in Hongarije., 1948-1959; 116-118; 2 omslagen en 1 stuk
        - Algemeen. 1948-1957, 116-117
          - 1948-1953, 116
          - 1955-1957, 117
        - Nota inzake het tussen Hongarije, de Sovjet-Unie en Bulgarije gesloten verdrag inzake dubbele nationaliteit, 1959, 118; stuk
      - Stukken betreffende het onderzoek naar de nationaliteit van de familie J. Weiss in verband met de afgifte van paspoorten., 1954-1956; 119; 1 omslag
        Openbaarheid beperkt tot 1 januari 2032
      - Stukken betreffende het strafrecht in Hongarije., 1955-1959; 120; 1 omslag
      - Stukken betreffende het tot stand komen van het Burgerlijk Wetboek voor Hongarije., 1957-1960; 121; 1 omslag
      - Stukken betreffende het verlenen van amnestie aan politieke gevangenen ter gelegenheid van de opening van het nieuwe parlement in Hongarije., 1963; 122; 1 omslag
      - Stukken betreffende de berechting van oorlogsmisdadigers in diverse landen., 1965-1972; 123; 1 omslag
    - Privaatrecht, 3.3
      - Stukken betreffende het familie-, huwelijks- en erfrecht in Hongarije., 1950-1958; 124; 1 omslag
      - Stukken betreffende het bemiddelen in huwelijken tussen Nederlanders en vreemdelingen., 1952-1961; 125; 1 omslag
      - Stukken betreffende de advocatuur en de rechtspraak in Hongarije., 1955-1959; 126; 1 omslag
      - Stukken betreffende het bemiddelen inzake een schenking van onroerend goed in Hongarije van J. de Kleyn-Artner aan familieleden., 1957-1962; 127; 1 omslag
  - Aangelegenheden van openbare orde, zedelijkheid, gezondheidszorg en leefmilieu, 4.
    - Stukken betreffende het inwinnen en verstrekken van informatie over bezoekers uit Nederland aan Hongarije., 1948-1954; 128; 1 omslag
    - Stukken betreffende de openbare gezondheidszorg in Hongarije., 1948-1963; 129-130; 2 omslagen
      - 1948-1949, 129
      - 1953-1963, 130
    - Stukken betreffende de uitgifte van reisdocumenten door Hongarije., 1948-1970; 131-134; 4 omslagen
      - Paspoorten. 1948-1970, 131-133
        - 1948-1949, 131
        - 1953-1964, 132
        - 1970, 133
      - Visa, 1960 - 1964, 134
    - Stukken betreffende douaneaangelegenheden in Hongarije., 1950-1952; 135; 1 omslag
    - Stukken betreffende het bemiddelen bij de asielverlening door Nederland van in Hongarije gedeporteerde of met deportatie bedreigde onderdanen., 1951-1956; 136; 1 omslag
    - Stukken betreffende de toelating van, en de asielverlening aan vreemdelingen in Hongarije., 1954-1964; 137; 1 omslag
    - Stukken betreffende overleg inzake het verstrekken van diplomatieke paspoorten aan de administratieve hulpkrachten van de Nederlands Gezantschap in Hongarije., 1960; 138; 1 omslag
  - Waterstaat, verkeer en vervoer, verbindingen en elektronica, 5.
    - Stukken betreffende verkeers- en vervoersaangelegenheden., 1947-1974; 139-158; 20 omslagen
      - Algemeen, 1947 - 1949, 139
      - Luchtvaartaangelegenheden. 1947-1974, 140-147
        - Algemeen. 1950-1952, 140
        - Algemeen. 1965-1974, 141
        - Koninklijke Luchtvaartmaatschappij (KLM). Overleg over het openen van een wekelijkse luchtvaartverbinding tussen Amsterdam en Boedapest door de KLM, 1947 - 1948, 142
        - Koninklijke Luchtvaartmaatschappij (KLM). Uitvoeren van losse vluchten door de KLM en andere maatschappijen van en naar Hongarije, 1948 - 1950, 143
        - Koninklijke Luchtvaartmaatschappij (KLM). Positie van de luchtvaartvertegenwoordiging van de KLM in Boedapest, 1953 - 1954, 144
        - Koninklijke Luchtvaartmaatschappij (KLM). Overleg over het verzorgen van de vliegroute Amsterdam-Budapest-Varna-Constanza door de KLM, 1964, 145
        - Luchtvaartovereenkomsten tussen Hongarije en andere landen, 1960 - 1964, 146
        - Maatregelen tegen luchtpiraterij, 1970 - 1972, 147
      - Scheepvaartaangelegenheden. 1947-1974, 148-154
        - Algemeen. 1949-1950, 148
        - Algemeen. 1961-1962, 149
        - Algemeen. 1964-1974, 150
        - Internationale scheepvaartverkeer met Hongarije, 1947 - 1949, 151
        - Bemiddelen in de aanstelling van een vertegenwoordiger voor de Holland-Amerika Lijn te Boedapest, 1948, 152
        - Scheepvaart op de Donau en bijeenkomsten van de Donaucommissie. 1962-1963, 153
        - Scheepvaart op de Donau en bijeenkomsten van de Donaucommissie. 1969-1972, 154
      - Wegvervoer. 1949-1974, 155-157
        - Algemeen. 1954-1964, 155
        - Algemeen. 1965-1974, 156
        - Goederenverkeer per vrachtauto tussen Hongarije en het buitenland, 1949, 157
      - Transitoverkeer tussen Hongarije en diverse landen, 1950 - 1951, 158
    - Stukken betreffende telecommunicatie., 1950-1964; 159-160; 2 omslagen
      - Algemeen, 1950 - 1952, 159
      - Radio-uitzendingen, onder andere Radio Veronica uit Nederland, 1964, 160
  - Economie, migratie, arbeid, 6.
    - Economie, 6.1
      - Algemeen, 6.1.1
        - Stukken betreffende de korte economische berichtgeving over Hongarije., 1947-1950; 161; 1 omslag
        - Stukken betreffende de economisch-politieke berichtgeving over Hongarije., 1947-1974; 162-163; 2 omslagen
          - 1947-1950, 162
          - 1965-1974, 163
        - Nota inzake het uitvoeren van economische sancties tegen Joegoslavië door Hongarije., 1948; 164; 1 stuk
        - Stukken betreffende rapportages van de handelssecretaris en de landbouwattaché., 1950; 165; 1 omslag
        - Stukken betreffende de planning van de handels- en industriële politiek in Hongarije., 1950-1951; 166; 1 omslag
        - Stukken betreffende verslagen van economische bezoeken., 1960-1974; 167-171; 4 omslagen en 1 stuk
          - Handelsmissies van het buitenland naar Hongarije en vice versa, 1960, 167
          - Bezoeken van delegaties uit Hongarije aan Nederland. 1965-1974, 168-169
            - Algemeen, 1965 - 1974, 168
            - Minister van Landbouw van Hongarije, de heer I. Dimény, 1969 - 1974, 169
          - Bezoeken van delegaties uit Nederland aan Hongarije. 1969-1973, 170-171
            - Economische missie, 1969, 170
            - Delegatie van de vakcentrales, 1973, 171; stuk
        - Stukken betreffende het verlenen van economische hulp aan Hongarije door diverse landen en de samenwerking tussen Hongarije en een aantal ontwikkelingslanden., 1969-1970; 172; 1 omslag
      - Geld-, bank en beurswezen, kredietwezen, 6.1.2
        - Stukken betreffende de deviezenbepalingen in Hongarije., 1950-1961; 173-174; 2 omslagen
          - 1950-1951, 173
          - 1957-1961, 174
      - Openbare geldmiddelen, 6.1.3
        - Stukken betreffende de inning van een vrijwillige inkomstenbelasting van Nederlanders in Hongarije in verband met de oorlogssituatie in Nederland., 1940; 175; 1 omslag
        - Stukken betreffende het verlenen van vrijstelling van vermogensheffing aan Nederlandse bedrijven uit ex-geallieerde landen met vestigingen in Hongarije., 1947-1948; 176; 1 omslag
        - Stukken betreffende leningen van diverse landen aan Hongarije., 1947-1959; 177-178; 2 omslagen
          - Diverse landen, 1957 - 1959, 177
          - Nederland, 1947 - 1948, 178
        - Stukken betreffende de begrotingen van Hongarije., 1962-1972; 179-180; 2 omslagen
          - Over de jaren 1961 - 1963, 1962 - 1963, 179
          - Over de jaren 1965 - 1972, 1965 - 1972, 180
      - Goederen, 6.1.4
        - Stukken betreffende de totstandkoming van handelsovereenkomsten., 1946-1974; 181-222; 3 pakken, 38 omslagen en 1 stuk
          - Tussen Hongarije en diverse landen. 1946-1974, 181-221
            - Diverse landen. 1948-1949, 181
            - Diverse landen. 1950-1952, 182
            - Diverse landen. 1962-1964, 183